臺灣臺中地方法院民事裁定
110年度聲字第296號
聲  請  人  楊和蓉  
訴訟代理人  郭美絹律師
相  對  人  黃壬葵  

上列當事人間因拍賣抵押物強制執行事件，聲請停止執行，本院
裁定如下： 
    主    文
聲請人供擔保新臺幣捌拾陸萬陸仟陸佰陸拾柒元後，本院民國一
一０年度司執字第七五七三四號拍賣抵押物強制執行事件之強制
執行程序，於本院民國一一０年度訴字第二六三六號確認本票債
權不存在等事件撤回、和解或判決確定前應暫予停止。
    理      由
一、本件聲請意旨略以：因相對人聲請拍賣抵押物即聲請人所有
    如附表所示之不動產，經本院以110年度司拍字第120號裁定
    准予拍賣，相對人即執該裁定暨確定證明書聲請強制執行，
    經本院以110年度司執字第75734號拍賣抵押物強制執行事件
    受理在案（下稱系爭執行事件），惟聲請人對相對人聲請拍
    賣如附表所示之不動產所依據之法律關係有爭執，已依法提
    起確認本票債權不存在等訴訟，為免造成不可回復之損害，
    願供擔保，請求在該民事事件判決確定前，裁定停止系爭執
    行事件之執行程序等語。
二、按強制執行程序開始後，除法律另有規定外，不停止執行，
    強制執行法第18條第1項定有明文。次按非訟事件法第72條
    所定事件程序，關係人就聲請所依據之法律關係有爭執者，
    法院應曉諭其得提起訴訟爭執之。前項情形，關係人提起訴
    訟者，準用第195條規定；發票人主張本票係偽造、變造者
    ，於前條裁定送達後20日內，得對執票人向為裁定之法院提
    起確認之訴。發票人證明已依前項規定提起訴訟時，執行法
    院應停止強制執行。但得依執票人聲請，許其提供相當擔保
    ，繼續強制執行，亦得依發票人聲請，許其提供相當擔保，
    停止強制執行。發票人主張本票債權不存在而提起確認之訴
    不合於第1項之規定者，法院依發票人聲請，得許其提供相
    當並確實之擔保，停止強制執行，非訟事件法第74條之1、
    第195條亦有明定。又抵押物拍賣事件程序之關係人就聲請
    所依據之法律關係提起訴訟時，在其主張該擔保物權之設定
    係遭偽造或變造之情形，宜準用非訟事件法第195條第1項及
    第2項規定，使其於准許拍賣擔保物之裁定送達後20日內提
    起確認之訴者，停止強制執行；惟擔保物權人聲請提供相當
    擔保者，仍得繼續強制執行。倘關係人係主張前開事由以外
    之情事，而訴請確認該擔保物權或其所擔保之債權不存在，
    此際宜準用第195條第3項規定，法院仍得依關係人之聲請，
    裁量是否許其提供相當並確實之擔保，以停止強制執行，用
    資兼顧擔保物權人、主債務人及擔保物所有權人之權益，此
    觀諸非訟事件法第74條之1立法理由自明。又抵押人本此裁
    定所供之擔保，係以擔保抵押權人因抵押人聲請停止強制執
    行不當，可能遭受之損害獲得賠償為目的。是法院定此項擔
    保，其數額應依標的物停止執行後，抵押權人未能即時受償
    或利用該標的物所受之損害額，或其因另供擔保強制執行所
    受之損害額定之，非以標的物之價值或其債權額為依據（最
    高法院95年台抗字第104號裁定意旨參照）。
三、經查：
（一）相對人前持本院110年度司拍字第120號拍賣抵押物裁定為
      執行名義向本院聲請就聲請人所有如附表所示之不動產為
      強制執行，經本院以110年度司執字第75734號拍賣抵押物
      強制執行事件受理在案，且聲請人已提起確認本票債權不
      存在等訴訟，現繫屬在本院110年度訴字第2636號事件審
      理中等情，業經本院依職權調取110年度訴字第2636號、1
      10年度司執字第75734號卷宗核閱屬實，而前開拍賣抵押
      物強制執行程序如不停止，聲請人所提前揭訴訟將於執行
      程序終結後失其訴之利益，聲請人如附表所示之不動產所
      有權亦將因執行程序終結而喪失，屬難以回復之損害，是
      聲請人陳明願供擔保請准停止上開強制執行程序，揆諸前
      揭說明，自屬有據，應予准許。
（二）又本件相對人執拍賣抵押物裁定為執行名義，向本院聲請
      強制執行，相對人因系爭強制執行事件所得受償之金額為
      新臺幣（下同）400萬元，有民事聲請強制執行狀附於系
      爭強制執行卷宗可參。則相對人因停止執行所受之損害，
      應為訴訟事件未確定而停止執行期間，其本得利用上開金
      額而未能利用之利息損失。本院審酌聲請人所提起確認本
      票債權不存在等事件之訴訟標的金額為400萬元，係屬得
      上訴第三審之事件，參酌各級法院辦案期限實施要點第2
      條規定，推定上開民事事件至三審終結之訴訟期間為4年4
      個月（依該要點第2條規定民事通常程序第一審審判案件
      期限1年4個月，第二審審判案件期限2年，第三審審判案
      件期限1年），則相對人因聲請人聲請停止執行所受之損
      害，應為在該民事訴訟程序進行期間，延後取得400萬元
      按法定利率計算之利息損失，計866,667元【計算式：4,0
      00,000元×5%×（4＋4/12）＝866,667元，元以下4捨5入】，
      故本院認聲請人應供擔保之金額以866,667元為適當。
四、依強制執行法第18條第1項、非訟事件法第74條之1、第195
    條第3項規定，裁定如主文。 
中　　華　　民　　國　　110 　年　　10　　月　　15　　日
                  民事第一庭    法  官  蔡孟君
以上正本係照原本作成。 
正本係照原本作成如不服本裁定應於送達後10日內向本院提出抗
告狀，並繳納抗告費新臺幣1,000元。
中　　華　　民　　國　　110 　年　　10　　月　　15　　日
                                書記官  鄭雅雲
附表：

編 號   土          地          坐          落      面    積   權    利   範    圍     市 鄉鎮市區   段 小段   地    號  平方公尺  １ 臺中 西區 後壠子  332-94 73.00 全部 2 臺中 西區 後壠子  332-149 10.00 全部 




編   號 建號 基  地  坐  落 -------------門  牌  號  碼 建築式樣主要材 料及房屋層數 建物面積（平方公尺）    權利     範圍     樓 層 面 積 合    計 附屬建物主要建築材料及用途  １ 1825 臺中市○區○○○段00000000000000地號 住家用、2層樓房 一層：56.22二層：56.22合計：112.44  全部   美村路一段755巷13號